【裁判字號】    89,重訴,2412
【裁判日期】    900320
【裁判案由】    清償借款
【裁判全文】
臺灣臺北地方法院民事判決  八十九年度重訴字第二四一二號
    原      告  彰化商業銀行股份有限公司建成分行
    法定代理人  乙○○
    送達代收人  丙○○
    被      告  昶矞實業有限公司
    兼      右
    法定代理人  甲○○      身.
                            住台北市○○○路四七四號一樓
    被      告  戊○○      身.
                            住台北市士林區○○○路八巷二三之四號一樓
                丁○○      身.
                            住台北市士林區○○○路○段一九０巷一一七號
右當事人間請求給付借款事件，本院判決如左：
    主    文
被告應連帶給付原告新台幣壹佰壹拾伍萬元、美金貳拾捌萬伍仟零玖拾元陸角柒分，
及如附表一、二所示之利息、違約金，美金部分並得按清償時原告牌告賣出匯率折算
新台幣給付之。
訴訟費用由被告連帶負擔。
    事    實
甲、原告方面：
一、聲明：如主文所示。
二、陳述：
（一）被告昶矞實業有限公司（以下稱昶矞公司）於八十九年九月五日邀其餘被告甲○○、戊○○、丁○○為連帶保證人，同意就昶矞公司對原告所負之一切債務
      以本金新台幣（下同）三千萬元為限額暨其利息、遲延利息、違約金、損害賠
      償金及其他從屬於主債務之負擔，與昶矞公司負連帶清償責任，並保證其對原
      告現在（含過去所負現在尚未清償）及將來所負之票據、借據、墊款、保證等
      債務及其他債務並包括利息、遲延利息、違約金、損害賠償及其他有關費用，
      願遵守各項條款之規定，立有保證書乙紙及約定書四紙交由原告收執。
（二）嗣被告昶矞公司自八十九年七月十五日起至八十九年九月二十五日止，共向原
      告借用如附表一所示五筆款項，金額合計一百八十萬元，各筆借款之借款日期
      、金額、到期日均如附表一所載。約定利息各自借款日起，按原告銀行基本放
      款利率加年息百分之一．二五（現為年息百分之九．○九）按月計付，如原告
      調整基本放款利率時，同意自調整之日起機動調整。逾期清償時，除仍依上開
      利率計付利息外，其逾期在六個月以內者，按原利率加百分之十，逾期超過六
      個月者，按原利率加百分之二十計付違約金。
（三）另被告昶矞公司並以被告甲○○、戊○○、丁○○為連帶保證人，與原告訂立
      進口物資融資契約，約定以美金五十萬元為限額，循環開發信用狀向國外採購
      物資。依此被告昶矞公司自八十九年七月六日起至十月五日止，共向原告申請
      辦理進口押匯墊款，向原告借用如附表二所示三筆款項，金額共計美金三十九
      萬一千三百元，各筆借款之借款日期、金額、到期日均如附表二所載，約定借
      被告昶矞公司應按還款日當時原告外匯牌告賣出匯率折付新台幣或還逕以外匯
      清償，其中一筆金額美金九萬元墊款約定利息按年息百分之十計算，另二筆金
      額分別為美金一十萬零三百元及二十萬一千元之墊款則以年息百分之九．九計
      息，並約定於融資到期或雖未到期，經原告通知還款而未能立即償還本息時，
      債務人願按到期日當天原告新台幣基本放款利率加年息百分之二．五，與原告
      外匯授信牌告利率比較孰高為準，計付遲延利息，其逾期在六個月以內者，另
      按原利率加百分之十，逾期超過六個月者，按原利率加百分之二十計付違約金
      。
（四）詎被告昶矞公司因資金週轉不靈，其所借附表一編號一、二所示款項，屆期僅
      為部分清償，利息亦僅分別繳至八十九年十月十九日止，迭經催討無效，依授
      信約定書第五條第一款約定，已喪失期限利益，全部債務視同到期，共尚積欠
      原告新台幣一百十五萬元、美金二十八萬五千零九十元六角七分，及如附表一
      、二所示之利息、違約金，被告甲○○、甲○○、戊○○、丁○○為被告昶矞
      公司之連帶保證人，為此依消費借貸及連帶保證之法律關係提起本件訴訟。
三、證據：提出保證書影本乙紙、授信約定書影本四紙、借款本票影本五紙、放款帳
    戶資料表、進口物資融資契約影本、開發信用狀申請書影本、擔保提貨申請書影
    本、到期通知書影本等件為證。
乙、被告方面：
    被告昶矞公司、甲○○、甲○○、戊○○、丁○○未於言詞辯論期日到場，亦未
    提出書狀作何聲明或陳述。
    理      由
一、本件被告昶矞公司、甲○○、甲○○、戊○○、丁○○未於言詞辯論期日到場，
    核無民事訴訟法第三百八十六條所列各款情形，爰依原告之聲請，由其一造辯論
    而為判決。
二、本件原告主張被告昶矞公司於八十九年九月五日以被告甲○○、戊○○、丁○○
    為連帶保證人，自八十九年七月十五日起至八十九年九月二十五日止，共向原告
    借用如附表一所示五筆款項，金額合計一百八十萬元，約定利息各自借款日起，
    按原告銀行基本放款利率加年息百分之一．二五（現為年息百分之九．○九）按
    月計付，如原告調整基本放款利率時，同意自調整之日起機動調整。逾期清償時
    ，除仍依上開利率計付利息外，其逾期在六個月以內者，按原利率加百分之十，
    逾期超過六個月者，按原利率加百分之二十計付違約金。另被告昶矞公司另以被
    告甲○○、戊○○、丁○○為連帶保證人，與原告訂立進口物資融資契約，約定
    以美金五十萬元為限額，循環開發信用狀向國外採購物資。並依此自八十九年七
    月六日起至十月五日止，共向原告申請開發信用狀並由原告墊付如附表二所示三
    筆款項，金額共計美金三十九萬一千三百元，期日均如附表二所載，約定被告昶
    矞公司應按還款日當時原告外匯牌告賣出匯率折付新台幣或還逕以外匯清償，另
    約定附表一編號一之墊款按年息百分之十、另二筆按年息百分之九．九計算利息
    ，並約定未依約清償時，願按到期期日當天原告新台幣基本放款利率加年息百分
    之二．五，與原告外匯授信牌告利率比較孰高為準，計付遲延利息，其逾期在六
    個月以內者，另按原利率加百分之十，逾期超過六個月者，按原利率加百分之二
    十計付違約金。詎被告昶矞公司因資金週轉不靈，其所借附表一編號一、二所示
    款項，屆期僅為部分清償，利息亦僅分別繳至八十九年十月十九日止，迭經催討
    無效，依授信約定書第五條第一款約定，已喪失期限利益，全部債務視同到期，
    共尚積欠原告新台幣一百十五萬元、美金二十八萬五千零九十元六角七分，及如
    附表一、二所示之利息、違約金之事實，業據其提出與所述相符之保證書影本乙
    紙、授信約定書影本四紙、借款本票影本五紙、放款帳戶資料表、進口物資融資
    契約影本、開發信用狀申請書影本、擔保提貨申請書影本、到期通知書影本等件
    為證。被告既不於言詞辯論期日場爭執，復不提出書狀答辯以供本院斟酌，原告
    之主張，自堪信為真實。
三、按借用人應於約定期限內，返還與所借用物種類、品質、數量相同之物。又稱保
    證者，謂當事人約定，一方於他方之債務人不履行債務時，由其代負履行責任之
    契約；又保證債務，除契約另有訂定外，包含主債務之利息、違約金、損害賠償
    及他從屬於主債務之負擔；另連帶債務之債權人，得對債務人中之一人或數人或
    其全體同時或先後請求全部或一部之給付，民法第四百七十八條、第七百三十九
    條、第七百四十條、第二百七十三條第一項分別定有明文。本件原告主張被告昶
    矞公司以被告甲○○、甲○○、戊○○、丁○○為連帶保證人，向伊借款及申請
    開發信用狀由伊墊款，屆期未為清償，已如前述，是被告昶矞公司自應負清償之
    責，而為連帶保證人之被告甲○○、甲○○、戊○○、丁○○亦應與被告昶矞公
    司負連帶清償之責。
四、從而，原告本於消費借貸及保證之法律關係，請求被告連帶給付新台幣壹佰壹拾
    伍萬元、美金貳拾捌萬伍仟零玖拾元陸角柒分，如附表一、二所示之利息、違約
    金，美金部分並得按清償時原告牌掛賣出匯率折算新台幣給付之，為有理由，，
    應予准許。
五、結論：本件原告之訴為有理由，依民事訴訟法第三百八十五條第一項前段、第八
    十五條第二項，判決如主文。
中      華      民      國    九十      年      三      月    二十      日
                              民事第一庭法      官  張靜女
右為正本係照原本作成
如對本判決上訴，須於判決送達後廿日內向本院提出上訴狀
中      華      民      國    九十      年      三      月    二十      日
                                        法院書記官  朱小燕


司法院資訊處製作；財團法人民間司法改革基金會備份。
